# 购买商品房转资时点

提问人：labwhx 时间：2021-01-17 09:33:08
请教陈老师及各位大神：上市公司购买二手商品房，房屋为毛坯，购买后准备装修作为酒店，请问未装修完成前应该计入固定资产科目计提折旧吗？

回答人：chenyiwei
毛坯房和酒店装修的使用年限不同，应分别确认为两项不同的固定资产。毛坯房在购入时应直接确认为固定资产，并开始计提折旧。但在首次营业之前的装修期间内所计提的毛坯房折旧可以计入装修工程的成本。